臺灣臺南地方法院刑事判決　　　　　　　 94年度易字第260號
公　訴　人　臺灣臺南地方法院檢察署檢察官
被　　　告　丁○○　男　26歲.
上列被告因違反著作權法等案件，經檢察官提起公訴（94年度偵
字第1015、2560、2710號），被告就犯罪事實為有罪之陳述，本
院合議庭裁定由受命法官獨任進行審判程序，判決如下：
    主    文
丁○○連續意圖營利，而以移轉所有權之方法散布重製光碟而侵
害他人之著作財產權，處有期徒刑陸月，如易科罰金，以銀元
佰元折算壹日。扣案之盜版PS2遊戲光碟貳仟捌佰柒拾陸片、盜
版PS遊戲光碟肆佰零伍片、包裝紙壹批、盜版X─BOX遊戲光碟柒
佰玖拾貳片、盜版電腦程式光碟拾陸片、盜版卡匣玖拾捌個、廣
告本壹批均沒收之。
    事    實
一、丁○○明知「Play Station」、「PS設計圖」等商標圖樣，
 　 係日商新力電腦娛樂股份有限公司（下稱新力公司）申請註
 　 冊登記取得商標專用權，而「koei」係日商光榮股份有限公
 　 司（下稱日商光榮公司）申請註冊登記並授權臺灣光榮綜合
 　 資訊股份有限公司（下稱臺灣光榮公司）使用之商標圖樣，
 　 而前開商標圖樣均指定使用於各種電腦、電視遊樂器用程式
 　 卡帶、磁帶、磁碟、光碟等商品上，現仍在商標專用期間，
 　 未經商標權人同意或授權，不得於同一商品使用相同之商標
 　 圖樣；又明知「PlayStation 」、「PlayStation 2 」系統
 　 遊戲軟體光碟內所儲存之「Library Programs」電腦軟體，
 　 為新力公司享有著作權之電腦程式著作，非經新力公司之同
 　 意或授權，不得意圖營利而以移轉所有權之方法散布；且明
 　 知新力公司產製之「PlayStation 」、「PlayStation 2 」
 　 系統遊戲軟體光碟片，於電視遊樂器執行使用時，在電視影
 　 像畫面會呈現前揭「PlayStation 」商標圖樣，足以使消費
 　 者誤認該遊戲光碟係新力公司所生產發行；亦明知「真三國
 　 無雙3Empires」、「真三國無雙3 猛將傳」、「真三國無雙
 　 」、「戰國無雙」、「戰國無雙猛將傳」、「三國志戰記中
 　 文版」、「三國志戰記2 」、「真三國無雙中文版」、「真
 　 三國無雙2 中文版」、「紅之海2 」、「決戰3 」、「三國
 　 志10」、「三國志9 」、「三國志9 威力加強版」、「三國
 　 志八」、「信長之野望─天下創世」、「信長之野望─天下
 　 創世威力加強版」等及「真三國無雙2 猛將傳」、「決戰2
 　 」、「鋼鐵之咆哮2 」、「鋼鐵之咆哮」、「提督之決斷4
 　 」及「小精靈2 」、「不可能的任務」、「天空2 」、「天
 　 誅三─回歸之章」、「太空堡壘旋風車入侵」、「太空戰士
 　 七代」、「太空戰士八代」、「幻影沙塵」等X －BOX 遊戲
 　 光碟，係臺灣光榮公司、日商光榮公司、臺灣微軟股份有限
    公司（下稱微軟公司）擁有著作權之電腦程式著作，非經臺
    灣光榮公司、日商光榮公司、微軟公司之同意或授權，亦不
    得意圖營利而以移轉所有權之方法散布，竟自民國九十三年
    三月間起某日起，意圖營利，基於概括犯意，未經新力公司
    、臺灣光榮公司、日商光榮公司、微軟公司之同意或授權，
    先自網路購買前揭盜版光碟，再將購得之盜版光碟置於臺南
    市○○街二十號之倉庫內存放，而於其所經營位於臺南市○
    ○路○段一一四號「十方玩具行」內擺設目錄，販賣上述盜
    版光碟，供不特定之客人以每片新臺幣（下同）一百五十元
    之價格選購。嗣於九十三年一月四日十六時十五分許，為警
    持搜索票循線查獲，並在臺南市○○街二十號扣得盜版PS2
    遊戲光碟二八七六片、盜版PS遊戲光碟四０五片、包裝紙一
    批、盜版X─BOX遊戲光碟七九二片、盜版電腦程式光碟十六
    片、盜版卡匣九十八個、廣告本一批。
二、案經新力公司、臺灣光榮公司、微軟公司訴由內政部警政署
　　保安警察隊第二總隊第一大隊第三中隊報告臺灣臺南地方法
    院檢察署檢察官偵查起訴。
　　理    由
一、本件係經被告丁○○於本院當庭表示認罪，而以簡式審判程
    序加以審理，有本院九十四年五月二十日準備程序筆錄、審
    判筆錄附卷足憑，則依據刑事訴訟法第二百七十三條之二、
    同法第一百五十九條第二項之規定，不適用傳聞法則有關限
    制證據能力之相關規定，合先敘明。
二、上開犯罪事實，業據被告丁○○供承不諱，核與告訴代理人
 　 林秋萍、丙○○、乙○○之指訴相符，並有著作權證明文件
　　、商標註冊證、鑑識證明各一份及照片數幀附卷及如事實欄
    所載物品扣案可佐，互核相符，足認被告自白確與事實相符
    ，堪以採信。本件事證明確，被告犯行，堪以認定。
三、按被告行為後，著作權法於九十三年九月一日經總統令修正
    公布，於九十三年九月三日生效，而修正前著作權法第九十
    一條之一規定：「意圖營利而以移轉所有權之方法散布著作
    原件或其重製物而侵害他人之著作財產權者，處三年以下有
    期徒刑、拘役，或科或併科新臺幣七十五萬元以下罰金。非
    意圖營利而以移轉所有權之方法散布著作原件或其重製物，
    或意圖散布而公開陳列或持有而侵害他人之著作財產權者，
    散布份數超過五份，或其侵害總額按查獲時獲得合法著作重
    製物市價計算，超過新臺幣三萬元者，處二年以下有期徒刑
    、拘役，或科或併科新臺幣五十萬元以下罰金。犯第一項之
    罪，其重製物為光碟者，處三年以下有期徒刑、拘役，或併
    科新臺幣一百五十萬元以下罰金。犯前項之罪，經供出其物
    品來源，因而破獲者，得減輕其刑」；修正後著作權法第九
    十一條之一規定：「擅自以移轉所有權之方法散布著作原件
    或其重製物而侵害他人之著作財產權者，處三年以下有期徒
    刑、拘役，或科或併科新臺幣五十萬元以下罰金。明知係侵
    害著作財產權之重製物而散布或意圖散布而公開陳列或持有
    者，處三年以下有期徒刑，得併科新臺幣七萬元以上七十五
    萬元以下罰金。犯前項之罪，其重製物為光碟者，處六月以
    上三年以下有期徒刑，得併科新臺幣二十萬元以上二百萬元
    以下罰金。但違反第八十七條第四款規定輸入之光碟，不在
    此限。犯前二項之罪，經供出其物品來源，因而破獲者，得
    減輕其刑」。茲比較被告行為時及裁判時法適用結果，以修
    正前之著作權法較有利於被告，爰依刑法第二條第一項但書
    之規定，應適用修正前著作權法之規定，合先敘明。
四、核被告丁○○所為，係犯修正前著作權法第九十一條之一第
    三項、第一項之意圖營利而以移轉所有權之方法散布重製光
    碟罪及商標法第八十二條之明知係未得商標權人之同意之仿
    冒商品而販賣罪。被告散布前之公然陳列或持有侵害著作財
    產權之光碟之低度行為，已為其販賣或散布光碟之高度行為
    所吸收，不另論罪。被告先後多次以移轉所有權之方法散布
    重製光碟而侵害他人著作財產權及明知係未得商標權人之同
    意之仿冒商品而販賣之犯行，均時間緊接，各觸犯犯罪構成
    要件相同之罪名，顯均係基於概括之犯意反覆為之，均應依
    連續犯之規定，各論以一罪，並均加重其刑。被告所犯上開
    二罪，係一行為觸犯數罪名，屬想像競合犯，應依刑法第五
    十五條之規定，從一重處斷。爰審酌被告犯罪動機、目的、
    手段、智識程度，家庭經濟狀況，對告訴人造成之損害及於
    本院審理時已坦承犯行，深表悔悟，犯後態度良好等一切情
    狀，量處如主文所示之刑，並諭知如易科罰金之折算標準，
    以示懲儆。扣案如事實欄所載之物，應依修正前著作權法第
    九十八條之規定，不問屬於犯人所有與否，均沒收之，至被
    告所犯商標法第八十二條之明知係未得商標權人之同意之仿
    冒商品而販賣罪之仿冒光碟，既已依上開著作權法規定予以
    沒收，即毌庸再依商標法第八十三條重覆沒收，併此敘明。
據上論斷，應依刑事訴訟法第二百七十三條之一第一項、第二百
九十九條第一項前段，修正前著作權法第九十一條之一第三項、
第一項、第九十八條、商標法第八十二條，刑法第二條第一項但
書、第十一條本文、第五十五條、第五十六條、第四十一條第一
項前段，罰金罰鍰提高標準條例第二條，判決如主文。
本案經檢察官甲○到庭執行職務。
中    華    民    國    94   年    5    月     24     日
                        刑事第七庭  法  官  徐文瑞
以上正本證明與原本無異。
如不服本判決，應於收受送達後10日內向本院提出上訴書狀（應
附繕本）。
                                    書記官  李珍瑩
中    華    民    國    94   年    5    月     24     日
附錄條文：
著作權法第91條之1
擅自以移轉所有權之方法散布著作原件或其重製物而侵害他人之
著作財產
權者，處 3 年以下有期徒刑、拘役，或科或併科新臺幣五十萬元
以下罰金
。
明知係侵害著作財產權之重製物而散布或意圖散布而公開陳列或
持有者，
處 3 年以下有期徒刑，得併科新臺幣 7 萬元以上 75 萬元以下
罰金。
犯前項之罪，其重製物為光碟者，處 6 月以上 3 年以下有期徒
刑，得併科
新臺幣 20 萬元以上 2 百萬元以下罰金。但違反第 87 條第 4
款規定輸
入之光碟，不在此限。
犯前二項之罪，經供出其物品來源，因而破獲者，得減輕其刑。
